Inventaris van het archief van het Ministerie van Waterstaat: Afdeling Personeel en Sociale Zaken, 1944-1945
Nationaal Archief, Den Haag
Ministerie van Waterstaat: Afdeling Personeel en Sociale Zaken
Waterstaat / Personeel en Sociale Zaken
1944-1945
W27007
1.00 meter; 9 inventarisnummers.
Normale geschreven, getypte en gedrukte documenten, geen bijzondere handschriften.
Nationaal Archief, Den Haag
Ministerie van Waterstaat/Afdeling Personeel en Sociale Zaken (1944-1945)
Deze afdeling is in 1944 afgesplitst van de Afdeling Comptabiliteit. Het grootste deel van het archief bestaat dossiers betreffende ambtenaren van de Luchtvaartdienst, Mijnwezen, Rijksverkeersinspectie, Scheepvaartinspectie, Rijkswaterstaat (o.a. loodswezen, meteologisch instituut en Zuiderzeewerken) en het Spoor- en Tramwegpersoneel.
Archiefvorming
Geschiedenis van het archiefbeheer
Het archief is vóór 1980 door het Ministerie van Verkeer en Waterstaat overgedragen aan de Tweede Afdeling van het Algemeen Rijksarchief.
Overbrenging van een overheidsarchief
Inhoud en structuur van het archief
01.01.01; 2.16
Ordening van het archief
Het archiefblok was voor 1987 in één archiefblok ingedeeld met vier andere inventarissen, maar is later opgedeeld in vijf nieuwe toegangen. De doorlopende nummering van het oude archiefblok is echter gehandhaafd
Aanwijzingen voor de gebruiker
Openbaarheidsbeperkingen
Volledig openbaar.
Materiële beperkingen
Aanvraaginstructie
Openbare archiefstukken kunnen online worden aangevraagd en gereserveerd. U kunt dit ook via de terminals in de studiezaal van het Nationaal Archief doen. Om te kunnen reserveren dient u de volgende stappen te volgen:
U maakt een profiel aan op www.gahetna.nl, en logt vervolgens in
Via de archiefinventaris (alleen de beschrijvingen met rode nummers) selecteert u het gewenste archiefstuk door op de knop 'Reserveren' te klikken
In het volgende scherm geeft u aan op welke dag u het archiefstuk wilt inzien
Indien u zich bevindt in de studiezaal en een tafelnummer heeft ontvangen kunt u dit nummer vermelden. Als u geen tafelnummer heeft kunt u tafelnummer 777 laten staan
Vervolgens bevestigt u uw reservering door deze te versturen.
Verwant materiaal
Beschikbaarheid van kopieën
Verwante archieven
2.16.25.04 - Ministerie van Waterstaat/Afdeling Comptabiliteit (1906-1945)
Beschrijving van de series en archiefbestanddelen
- Besluiten, ingekomen en minuten van uitgaande stukken, 1944-1945; 236,243, 237-243; 8 pakken
  Voor de toegangen op deze serie zie inventarisnummer 244.
  - Dossier 2. Luchtvaartdienst, 1944 Dossier 45. Mijnwezen, 1944 Dossier 340. Vergoedingen en gratificaties, 1944, 236
  - Dossier 340. Vergoedingen en gratificaties, 1945, 243
  - Dossier 341. Bevrachtings- en sleepvaartcommissariaten, scheepvaartinspectie, 1944, 237
  - Dossier 341. Bevrachtings- en sleepvaartcommissariaten scheepvaartinspectie, 1945, 243
  - Dossier 343. Autobevrachtingsdienst, Rijksverkeersinspecties, 1944, 238
  - Dossier 343. Autobevrachtingsdienst, Rijksverkeersinspecties, 1945, 243
  - Dossier 344. Spoor- en tramwegpersoneel, 1944 Dossier 345. Algemeen, 1944, 239
  - Dossier 345. 1944, 240
  - Dossier 345. Algemeen, 1945, 243
  - Dossier 346. Rijkswaterstaat, Administratieve ambtenaren, 1944 Dossier 347. Rijkswaterstaat - arbeiders, 1944, 241
  - Dossier 347. Rijkswaterstaat - arbeiders, 1945, 243
  - Dossier 348. Rijkswaterstaat - ingenieurs, 1944, 241
  - Dossier 348. Rijkswaterstaat - ingenieurs, 1945, 243
  - Dossier 349. Wieringermeer - Zuiderzeewerkers, 1944, 241
  - Dossier 351. Meteorologisch Instituut, 1944, 242
  - Dossier 355. Sociale Zaken, 1944, 242
  - Dossier 355. Sociale Zaken, 1945, 243
  - Dossier 359. Rijkswaterstaat - bakenmeesters, 1944, 242
  - Dossier 377. Loodswezen, 1944, 242
  - Dossier 377. Loodswezen, 1945, 243
  - Dossier 378. Sollicitaties, 1944, 242
- Agenda's, nummerlijsten en klappers op de besluiten, ingekomen en minuten van uitgaande stukken, 1944-1945; 244; 1 pak